【裁判字號】    98,上訴,1227
【裁判日期】    980324
【裁判案由】    偽造文書等
【裁判全文】
臺灣高等法院刑事判決                98年度上訴字第1227號
上  訴  人    甲○○
即  被  告 (原名邱健清)
上列上訴人即被告因偽造文書等案件，不服臺灣板橋地方法院九
十七年度易字第五五五號，中華民國九十八年二月三日第一審判
決（起訴案號：臺灣板橋地方法院檢察署九十六年度偵緝字第三
三八一號），提起上訴，本院判決如下：
    主  文
上訴駁回。
    理  由
一、依刑事訴訟法第三百五十條、第三百六十一條、第三百六十
    二條、第三百六十七條規定，不服地方法院之第一審判決而
    上訴者，須提出上訴書狀，並應敘述具體理由，為上訴必備
    之程式；其所提出之書狀未敘述上訴理由，或僅曾以言詞陳
    述上訴理由者，均應於上訴期間屆滿後二十日內補提理由書
    於第一審法院。第一審法院經形式審查，認逾期未補提上訴
    理由者，應定期間先命補正；逾期未補正者，為上訴不合法
    律上之程式，應以裁定駁回。倘已提出上訴理由，但所提非
    屬具體理由者，則由第二審法院以上訴不合法律上之程式，
    判決駁回。而所謂具體理由，必係依據卷內既有訴訟資料或
    提出新事證，指摘或表明第一審判決有何採證認事、用法或
    量刑等足以影響判決本旨之不當或違法，而構成應予撤銷之
    具體事由，始克當之（例如：依憑證據法則具體指出所採證
    據何以不具證據能力，或依憑卷證資料，明確指出所為證據
    證明力之判斷如何違背經驗、論理法則）；倘僅泛言原判決
    認定事實錯誤、違背法令、量刑失之過重或輕縱，而未依上
    揭意旨指出具體事由，即與第二審上訴制度旨在請求第二審
    法院撤銷、變更第一審不當或違法之判決，以實現個案救濟
    之立法目的不合（最高法院九十七年度台上字第八九二號判
    決參照）。
二、本案原審判決認被告甲○○計涉犯收受贓物、二次行使偽造
    文書、強制、侵占、傷害、毀損及背信等罪，被告上訴意旨
    以：「証人供述反覆，原審採為對被告不利之証據，卻未交
    待採信之理由，顯有判決不備理由之違法。又以錄不完整之
    譯文，認被告有恐嚇犯行；以受害人片面之詞認被告有傷害
    行為，採証方法顯有違誤。另被告有精神方面疾病，原判決
    未為有利被告認定，顯有違誤。」等語。經核，本案原判決
    認被告有以不利李桓彥家等語脅迫李桓彥清償債務之強制罪
    及不滿李桓彥未積極籌款償債而出手毆打之傷害罪，除被害
    人李桓彥之指訴外，尚有被告與李桓彥之通話錄音譯文及李
    桓彥之診斷証明書為証，非僅被害人片面之詞，是被告對強
    制與傷害二罪上訴指稱原審採証違誤之事實，顯與卷証不符
    而不存在。另上訴泛稱原判決未交待採証不利其之証人供述
    理由，然未指明究指對原判決所認定八犯行中之何部分犯行
    ？或何証人供述反覆？至被告於原審迄未主張其有何精神疾
    病，上訴所提附役男體格檢查表影本，係破損接印，無從檢
    認，況其上記載「心理測驗未完成無法判定」，免役體位判
    定係因智能偏低，亦均與其所述之精神狀況無涉。參以本案
    被告代為討債，知與債主詹書銘事先書立「委託協議書」，
    及於本票影本上偽造「吳文輝」署押、指印，以為索債依據
    等情，顯非智識低落者所為。綜上所述，被告上訴未依據卷
    內既有訴訟資料或提出新事證，具體指摘或表明第一審判決
    有何採證認事、用法或量刑等足以影響判決本旨之不當或違
    法，而構成應予撤銷之具體事由，僅泛言原判決有不備理由
    及採証違誤之違法或未認定其有精神疾病云云，揆諸首揭規
    定說明，難認屬具體上訴理由，乃本件上訴不合法律上程式
    ，爰不經言詞辯論程序，逕予駁回。
三、據上論斷，應依刑事訴訟法第三百六十七條前段、第三百七
    十二條，判決如主文。
中    華    民    國   九十八   年   三   月   廿四   日
                  刑事第四庭審判長法  官  陳筱珮
                                  法  官  周煙平
                                  法  官  陳玉雲
以上正本證明與原本無異。
如不服本判決，應於收受送達後10日內向本院提出上訴書狀，其
未敘述上訴之理由者並得於提起上訴後10日內向本院補提理由書
（均須按他造當事人之人數附繕本）「切勿逕送上級法院」。
                                  書記官  陳思云
中    華    民    國    98    年    3     月    27    日


司法院資訊處製作；財團法人民間司法改革基金會備份。
